臺灣新北地方法院三重簡易庭小額民事判決
                                   111年度重小字第1389號
原      告  范正成  
            范正功  
上  一  人
法定代理人  范振皇  
共      同
訴訟代理人  黃泓勝律師
被      告  鄭志發  

上列當事人間請求侵權行為損害賠償事件，經本院於民國111年6
月7日言詞辯論終結，判決如下：
    主  文
被告應給付原告乙○○新臺幣肆萬伍仟柒佰玖拾柒元，及自民國一
百一十一年四月五日起至清償日止，按年息百分之五計算之利息
。
被告應給付原告甲○○新臺幣壹萬零叁佰元，及自民國一百一十一
年四月五日起至清償日止，按年息百分之五計算之利息。
原告其餘之訴駁回。
訴訟費用新臺幣壹仟元由被告負擔新臺幣陸佰貳拾叁元，其餘由
原告負擔。
本判決原告勝訴部分得假執行。
原告其餘假執行之聲請駁回。  
    事實及理由
一、本件被告經合法通知，未於言詞辯論期日到場，查無民事訴
    訟法第386條所列各款情事，應准原告之聲請，由其一造辯
    論而為判決，合先敘明。
二、原告主張：緣被告於民國109年11月23日15時30分許，騎乘
    車牌號碼000-000號普通重型機車，沿新北市三重區中正北
    路往忠孝路方向行駛，行經該路440號前，本應注意左轉時
    應注意來往車輛，而依當時天候晴、日間自然光線、柏油路
    面乾燥無缺陷、無障礙物及視距良好等狀，並無不能注意之
    情事，詎疏未注意及此，適有原告乙○○騎乘車牌號碼000-00
    00號普通重型機車（下稱系爭車輛）搭載原告甲○○，沿同路
    段直行至上址時，因被告發騎乘機車貿然左轉，因而與原告
    乙○○之機車發生碰撞，造成原告乙○○受有右大腿、右小腿、
    右足及右前臂多處擦傷；原告甲○○受有右手第3、4指及右前
    臂多處擦挫傷等傷害。茲原告請求賠償金額如下：⒈原告乙○
    ○部分：①修復費用：系爭車輛修復費用共新臺幣(下同)28,2
    50元；②醫療費用：乙○○就診15次支出醫療費用共1,400元，
    另申請診斷證明書費用150元，共1,550元；③精神慰撫金30,
    000元。以上請求金額合計59,800元。⒉原告甲○○部分：①醫
    療費用：甲○○就診1次支出醫療費用150元，另申請診斷證明
    書費用150元，共300元；②精神慰撫金30,000元。以上請求
    金額共計30,300元。為此，爰依侵權行為之法律關係提起本
    件訴訟。併為聲明：⒈被告應給付原告乙○○59,800元，及自
    起訴狀繕本送達翌日起至清償日止，按年息百分之5計算之
    利息。⒉被告應給付原告甲○○30,300元，及自起訴狀繕本送
    達翌日起至清償日止，按年息百分之5計算之利息。並陳明
    願供擔保，請准宣告假執行。
三、被告未於言詞辯論期日到場，亦未提出書狀作何聲明或陳述
    。　
四、原告主張之事實，業據提出診斷證明書、臺灣新北地方檢察
    署110年度偵字第23808號聲請簡易判決處刑書及新北市政府
    車輛行車事故鑑定會新北車鑑字第0000000號鑑定意見書等
    件為證。且被告本件因犯汽車駕駛人無駕駛執照駕車過失致
    人受傷罪，經本院刑事庭以111年度交簡字第171號刑事簡易
    判決判處拘役55日，如易科罰金，以1,000元折算1日在案，
    有上開刑事簡易判決可按，並經本院依職權向本院刑事庭調
    取上開刑事電子卷證核閱屬實。又被告已於相當時期受合法
    之通知，未於言詞辯論期日到場，亦未提出準備書狀爭執，
    堪認原告之主張為真實。
五、按因故意或過失，不法侵害他人之權利者，負損害賠償責任
    ；不法侵害他人之身體或健康者，對於被害人因此喪失或減
    少勞動能力或增加生活上之需要時，應負損害賠償責任；不
    法侵害他人之身體、健康、名譽、自由、信用、隱私、貞操
    ，或不法侵害其他人格法益而情節重大者，被害人雖非財產
    上之損害，亦得請求賠償相當之金額。民法第184條第1項前
    段、第193條第1項、第195條第1項前段分別定有明文。茲就
    原告請求之金額審酌如下： 
(一)修復費用部分：
　　按不法毀損他人之物者，被害人得請求賠償其物因毀損所減
    少之價額，復為民法第196條所明定。依此規定請求賠償物
    被毀損所減少之價額，固得以修復費用為估定之標準，但以
    必要者為限（如修理材料以新品換舊品，應予折舊）。查系
    爭車輛為原告乙○○所有，於108年10月出廠使用等情，有行
    車執照在卷可稽，依行政院公布之固定資產耐用年數表及固
    定資產折舊率表，機械腳踏車之耐用年數為3年，依定率遞
    減法每年折舊千分之536，其最後1年之折舊額，加歷年折舊
    累積額，總和不得超過該資產成本原額之9/10，另依營利事
    業所得稅查核準則第95條第6 項規定「固定資產提列折舊採
    用定率遞減法者，以1 年為計算單位，其使用期間未滿1 年
    者，按實際使用之月數相當於全年之比例計算之，不滿1月
    者，以1月計」，故系爭車輛自出廠日迄109年11月23日事故
    發生時，已使用1年2月。又系爭車輛支出之修復費用為28,2
    50元，其中工資為4,000元、零件為24,250元，有估價單附
    卷可參。惟零件部分係以新品換舊品，其以新品取代舊品間
    之差價應予折舊扣除，則零件部分扣除折舊額後，原告所得
    請求之零件費用應為10,247元（計算書詳如附表所示，元以
    下四捨五入）。至於工資4,000元部分，則毋庸折舊。故原
    告乙○○得向被告請求之修復費用共計為14,247元（計算式：
    10,247＋4,000＝14,247元）。 
(二)醫療費用部分：
　　本件原告乙○○、甲○○主張因本件事故受傷而分別支出醫療費
    用（含申請診斷證明書）1,550元及300元等語，業據提出診
    斷證明書、蘇炫明外科診所醫療費用明細列印表暨醫療費用
    證明、醫療費用收據等件為證。是原告此部分請求，核屬有
    據，應予准許。 　　　　　
(三)精神慰撫金：
　　按慰藉金之多寡，應斟酌雙方之身分、地位、資力與加害之
    程度及其他各種情形核定相當之數額。其金額是否相當，自
    應依實際加害情形與被害人所受之痛苦及雙方之身分、地位
    、經濟狀況等關係決定之（最高法院85年度台上字第460號
    判決意旨參照）。爰審酌原告乙○○為高職畢業，目前在加油
    站兼職工作，月薪約3萬餘元，110年度所得給付總額約33萬
    餘元，名下有機車1輛；原告甲○○現大學就讀中，目前在加
    油站兼職打工，月薪約3萬餘元，110年度所得給付總額約39
    萬餘元，名下有機車1輛；被告為國中畢業，110年度無所得
    ，名下有14筆田賦、1筆土地，財產總額約410餘萬元等情，
    此業據原告陳明在卷，並有本院依職權調取之兩造稅務電子
    閘門財產所得調件明細表、被告個人戶籍資料附卷可佐。是
    本院斟酌兩造之上述身分、社會地位、資力、被告行為之侵
    害情節、原告所受傷害之程度，其中乙○○因傷勢就診計15次
    、原告甲○○因傷勢就診1次，暨審酌原告因本件事故受傷於
    日常生活受影響情形及精神上所受痛苦等一切情狀，本院認
    原告乙○○請求精神慰撫金30,000元，核屬適當，應予准許；
    另原告甲○○請求精神慰撫金30,000元，則尚屬過高，應核減
    為10,000元，始為適當。
(四)從而，原告乙○○得請求被告賠償之金額為45,797元（計算式
    ：修復費用14,247元＋醫療費用1,550元＋精神慰撫金30,000
    元＝21,797元）、原告甲○○得請求被告賠償之金額為10,300
    元（計算式：醫療費用300元＋精神慰撫金10,000元＝10,300
    元）。
六、綜上所述，原告本於侵權行為之法律關係，請求被告給付原
    告乙○○45,797元、原告甲○○10,300元，及均自起訴狀繕本送
    達翌日即111年4月5日起至清償日止，按年息百分之5計算之
    利息，均為有理由，應予准許；逾此部分之請求，為無理由
    ，應予駁回。 　　
七、本件原告勝訴部分係適用小額程序所為被告敗訴之判決，爰
    依民事訴訟法第436 條之20規定，依職權宣告假執行。至原
    告敗訴部分，其假執行之聲請即失其依據，應併予駁回。
八、本件事證已臻明確，原告其餘主張及所提之證據，均核與本
    件判決所認結果不生影響，爰毋庸逐一再加論述，附此敘明
    。
九、訴訟費用負擔之依據：依民事訴訟法第79條、第85條第1項
    、第436條之19規定，確定訴訟費用額為1,000元（即第一審
    裁判費），由被告負擔623元，餘由原告負擔。
中　　華　　民　　國　　111 　年　　6 　　月　　28　　日
                      三重簡易庭  法  官  王士珮
以上正本係照原本作成。
如不服本判決，應於送達後20日內，向本院提出上訴狀，並表明
上訴理由（上訴理由應表明1、原判決所違背之法令及具體內容
。2、依訴訟資料可認為原判決有違背法令之具體事實。），如
於本判決宣示後送達前提起上訴者，應於判決送達後20日內補提
上訴理由書（須附繕本），如未於上訴後20日內補提合法上訴理
由書，法院得逕以裁定駁回上訴。
中　　華　　民　　國　　111 　年　　6 　　月　　28　　日
　　　　　　　　　　　            書記官  楊家蓉  
附表
折舊時間           金額
第1年折舊值        24,250×0.536=12,998
第1年折舊後價值    24,250-12,998=11,252
第2年折舊值        11,252×0.536×(2/12)=1,005
第2年折舊後價值    11,252-1,005=10,247